臺灣高等法院刑事判決　　　　　　　　94年度上訴字第2219號
上　訴　人
即　被　告　　壬　○
　　　　　 　 天○○
上列二人共同
指 定 辯護人　本院公設辯護人子○○
上　訴　人
即　被　告　Ａ○○　男　29歲.
　　　　　　　　　　身分證統一.
　　　　　　　　　　住臺北縣汐.
上列上訴人即被告因搶奪等案件，不服臺灣臺北地方法院92年度
訴字第1603號，中華民國94年4 月14日第一審判決（起訴案號：
臺灣臺北地方法院檢察署91年度偵字第24977 號、92年度偵字第
3050號、第5165號、第8749號、第9385號、第9920號；移送併辦
案號：臺灣臺北地方法院檢察署92年度偵字第20973 號、臺灣桃
園地方法院檢察署92年度偵字第12408 號），提起上訴，本院判
決如下：
    主  文
原判決關於壬○、天○○、Ａ○○部分均撤銷。
壬○共同以犯搶奪罪為常業，累犯，處有期徒刑伍年；如附表二
所示偽造之「未○○」署押共伍枚，均沒收。
天○○共同以犯搶奪罪為常業，處有期徒刑捌年。
Ａ○○共同連續行使偽造私文書，足以生損害於他人，累犯，處
有期徒刑拾月；如附表三所示偽造之「乙○○」署押共伍枚、「
寅○○」署押共伍枚、「丑○○」署押共貳拾枚，均沒收。
    事  實
一、壬○於民國（下同）87年間因竊盜罪，經臺灣士林地方法院
    以86年度訴字第749 號判決判處有期徒刑3 月確定，甫於87
    年9 月13日執行完畢。天○○於91年間先因竊盜罪，經臺灣
    士林地方法院以91年度士簡字第274 號判決判處拘役30日，
    於91年10月11日確定；再因家庭暴力之傷害罪，經臺灣士林
    地方法院及臺灣臺北地方法院分別以91年度簡字第1240號、
    91年度簡字第3968判決各判處拘役30日、50日確定，均尚未
    執行，仍不知悔改，為下列行為：
  (一)天○○基於意圖為自己不法所有之犯意，自91年4 月16日起
    至同年11月7 日止，或自行騎乘機車，或後載與其有共同為
    自己不法所有犯意聯絡之壬○或姓名、年籍均不詳綽號「小
    馬」之成年男子，或不詳姓名、年籍之成年男子，或與壬○
    、「小馬」、不詳姓名成年男子、共同駕駛車輛，在如附表
    一所示臺北市松山區○○○路、南京東路4 段、大安區○○○路○ 段、光復南路等地，利用如附表一所示辰○○等人行
    走於道路旁不及防備之際，由天○○下手，或由壬○、「小
    馬」、不詳姓名之成年男子出手，搶奪辰○○等人之隨身皮
    包（天○○、壬○犯案之詳細時間、地點、被害人及搶奪之
    財物，詳如附表一所示）。得手後或朋分所搶奪之財物，或
    將搶得之證件交予知情之Ａ○○、林忠正（Ａ○○部分詳後
    二所述，林忠正所犯收受贓物罪部分，業經原審法院判處有
    期徒刑4 月，如易科罰金，以銀元300 元折算1 日確定），
    天○○、壬○並均以之為常業。
  (二)天○○於搶得如附表一編號20、23所示Ｄ○○、丁○○之皮
    包後，旋基於為自己不法所有之概括犯意，先於91年11月1
    日持Ｄ○○之第一商業銀行（下稱第一銀行）金融卡前往世
    華商業銀行（下稱世華銀行）莊敬分行自動櫃員機，輸入密
    碼，因銀行電腦不能辨識提款人而取得提領之機會詐領新臺
    幣（下同）24,000元；再於同年月7 日持丁○○之臺北銀行
    金融卡前往臺北市松山火車站附近之自動櫃員機，以相同手
    法，詐領100,000元，連續二次共詐領得124,000元。
  (三)壬○於搶得如附表一編號9 所示未○○之皮包後，旋與林慶
    釧基於行使偽造私文書、詐欺取財、為自己不法所有及為自
    己不法利益之犯意聯絡，由壬○提供未○○之身分證1 張，
    推由林慶釧於91年8 月16日晚間，持往臺北市○○路○ 段46
    4 號臺灣電店股份有限公司松山、饒河特約服務中心（下稱
    台灣大哥大公司），向員工郭亦紘佯稱替未○○辦理行動電
    話門號且已獲未○○授權，而利用不知情之郭亦紘，由林慶
    釧在台灣大哥大公司之行動電話服務申請書上申請人簽章欄
    內偽簽未○○之署押4 枚（申請書為一式四聯，白聯為公司
    使用聯、紅聯為客戶留存聯、黃聯為代理商使用聯、藍聯為
    經銷商使用聯，在第一聯即白聯偽簽被冒名人之署押，並透
    過複寫之方式在其餘各聯偽簽各該被冒名人之署押）、及接
    續在同意書上偽造未○○之署押1 枚，而偽造前揭行動電話
    申請書及同意書（偽造之文書及署押、詐得之行動電話SIM
    卡門號詳如附表二所示），並持向郭亦紘行使之，使郭亦紘
    陷於錯誤而交付0000000000之行動電話門號SIM 卡予林慶釧
    。得手後林慶釧再將SIM 卡交予壬○插入自己所有之行動電
    話中使用，而使台灣大哥大公司陷於錯誤，認為係未○○使
    用該SIM 卡且有資力支付通訊費用而同意壬○使用該SIM 卡
    通訊，足以生損害於未○○及台灣大哥大公司（林慶釧此部
    分犯行業經原審法院以93年度訴緝字第47號判決判處有期徒
    刑6 月確定）。壬○除詐得前開SIM 卡之外，並自91年8 月
    16日起至91年8 月25日止，因此詐得免付電話通訊費用之利
    益共計3,943 元。
  (四)天○○與壬○除前述(一)、(二)共同或各自為前述行為外，又另
    行基於意圖為自己不法所有之犯意聯絡，自91年11月1 日起
    至同年12月6 日止，或共同，或由其個人分別以徒手或以自
    備之鑰匙為如附表四所示之竊盜行為，其中天○○於與壬○
    共同竊得如附表四編號1 所示楊蒲麗惠之FUS-213 號機車後
    ，以該機車為工具，共同為前述(一)之如附表一編號所示搶
    奪犯行（天○○、壬○竊盜之詳細時間、地點、被害人及竊
    取之財物，詳如附表四所示），壬○於竊得如附表一編號4
    所示之地○○所有車牌號碼BHG-079 號（起訴書誤載為BHC-
    079 ）之重型機車1 輛後，將該機車交予知情之友人周玉隆
    （周玉隆收受贓物部分業經臺灣臺北地方法院以92年度簡字
    第4223號判決判處有期徒刑3 月確定）。
二、Ａ○○前於89年間因傷害案件經本院以89年度上重訴字第5
    號判決有期徒刑1 年確定，甫於91年2 月2 日縮刑期滿而執
    行完畢，仍不知悔改，於91年9 月20日後同年月24日前之某
    日，明知天○○所提供之寅○○、丑○○、乙○○、陳柏秀
    、戌○○之身分證各1張、乙○○、戌○○駕駛執照各1 張、
    戌○○學員證1 張、摩托羅拉V60 、NOKIA 行動電話（序號
    分別為000000000000000、000000000000000號）各1 支等物
    ，乃搶奪所得之物，仍在臺北市○○區○○路74巷17號1 樓
    天○○之住處，基於收受贓物之犯意而收受之。隨即與沈熒
    雪、玄○○共同基於意圖為自己不法所有、行使偽造私文書
    及意圖為自己不法利益之概括犯意聯絡及行為分擔，明知乙○○、寅○○及丑○○等人並無申請行動電話門號之意思，
    由Ａ○○在臺北市○○區○○路1 段18號2 樓沈熒雪之住處
    樓下，將上開自天○○處取得乙○○、寅○○、丑○○3 人
    之身分證交由沈熒雪轉交予玄○○，分別於91年9 月24日、
    25日，持至臺北市○○路○ 段464 號1 樓台灣大哥大公司，
    向林煌智佯稱代朋友申請門號，而利用不知情之林煌智，由
    玄○○連續在行動電話服務申請書及同意書之申請人基本資
    料欄及申請人簽章欄內，偽簽前開各被冒名人之署押（該申
    請書為一式四聯，白聯為公司使用聯、紅聯為客戶留存聯、
    黃聯為代理商使用聯、藍聯為經銷商使用聯，玄○○在第一
    聯即白聯偽簽被冒名人之署押，並透過複寫之方式在其餘各
    聯偽簽各該被冒名人之署押），而偽造前揭行動電話申請書
    及同意書後，持向店員林煌智行使，足以生損害於乙○○、
    寅○○、丑○○及台灣大哥大公司，並使台灣大哥大公司陷
    於錯誤誤以為該3 人確有申辦門號之意，而核准如附表三所
    示之各該行動電話號碼，並交付各該行動電話號碼之SIM 卡
    予玄○○（偽造之文書及署押、詐得之行動電話SIM 卡門號
    ，詳如附表三所示）。得手後玄○○即將詐得之行動電話門
    號SIM 卡、前揭3 張身分證交付沈熒雪，沈熒雪除留下其中
    1 張SIM 卡供自己插入自己之行動電話中使用外（號碼不詳
    ），其餘均轉交Ａ○○。Ａ○○則將沈熒雪所交付之以寅○○名義申請之0000000000號SIM 卡插入自天○○處收受之NO
    KIA 行動電話（序號為000000000000000 ）中使用，亦使台
    灣大哥大公司陷於錯誤認為係乙○○等人使用該等SIM 卡，
    且有資力支付通訊費用而同意沈熒雪、Ａ○○使用該等SIM
    卡通訊。自91年9 月24日起至同年10月23日止，Ａ○○與沈
    熒雪除詐得如附表三所示各門號之SIM 卡之外，並因此而詐
    得免付電話通訊費用之利益（金額詳如附表三所示）。至於
    摩托羅拉V60 （序號為000000000000000 號）之行動電話1
    支，Ａ○○則交予不知情之廖淑玫使用（沈熒雪、玄○○此
    部分犯行業經臺灣臺北地方法院以92年度簡字第4454號判決
    分別判處有期徒刑3 月、6 月確定）。另陳柏秀之身分證、
    乙○○之駕駛執照、戌○○之學員證、國民身分證及駕駛執
    照，則交付知情之林忠正。
三、案經辰○○等人訴由臺北市政府警察局大安分局報請臺灣臺
    北地方法院檢察署檢察官偵查起訴，及由臺灣臺北地方法院
    檢察署檢察官、桃園地方法院檢察署檢察官移送原審法院併
    案審理。
    理  由
一、被告天○○、壬○、Ａ○○三人均未於言詞辯論期日到庭，
    惟據其前於本院行準備程序時到庭，被告天○○對於上開一
    、(一)、(二)及(四)之事實，均坦承不諱，僅辯稱所為搶奪犯行係
    陪同被告Ａ○○前往警局製作筆錄時主動向員警自首始行查
    獲，應依自首之規定減刑；且其於案發當時係從事水電工及
    鐵工，並非以搶奪為業云云。被告壬○對於如附表一編號9
    、12至15所示搶奪犯行、如附表四編號1 所示之竊盜犯行，
    均坦承不諱，惟矢口否認有何涉附表四編號4 所示之竊盜犯
    行，辯稱：（一）證人即另案被告周玉隆所為證詞，並不足
    採；（二）當時其在胞姊所經營之便利商店任職，乃有正常
    之工作，並非以強奪為業；（三）其前曾因竊盜案件經臺灣
    士林地方法院以92年度易字第297 號、臺灣高等法院92年度
    上易字第1743號判決確定，所犯如附表四編號4 所示之竊盜
    犯行，應為該判決效力所及云云。被告Ａ○○雖供承自被告
    天○○處收受被害人寅○○等人之身分證、行動電話，並將
    寅○○、丑○○、乙○○等人之身分證交予沈熒雪之事實不
    諱，惟矢口否認有收受贓物、行使偽造私文書、詐欺取財及
    詐欺得利之犯行，辯稱：被告天○○並未告知上開身分證、
    行動電話係搶得之贓物，其並無從得知該身分證為贓物，而
    其僅為討好沈熒雪而將身分證交付沈熒雪，並不知沈熒雪持
    往申請如附表三所示之行動電話使用云云。
二、經查：
（一）事實一、(一)被告天○○、壬○常業搶奪部分：
　  1.被告天○○所為此部分搶奪犯行，與被告壬○所為如附表
    　一編號9 、12至15所示搶奪犯行，分據其二人於偵查中、
      原審及本院審理時坦承不諱，核與證人即被害人辰○○、
      Ｂ○○、Ｃ○○、甲○○、李宜刪、丙○○、辛○○、未
      ○○、午○○、酉○○、寅○○、丑○○、戌○○、乙○○、癸○○、卯○○○、申○○○、亥○○、Ｄ○○、巳
      ○○、庚○○、丁○○於警詢中指訴遭人以騎乘機車之方
      式搶奪如附表一所示財物等情（辰○○、Ｃ○○、甲○○
      、李宜刪、辛○○、酉○○、丑○○、戌○○、乙○○、
      癸○○、卯○○○、申○○○、亥○○、Ｄ○○、巳○○
      、丁○○等人於警詢時所為之陳述，被告壬○、天○○及
      指定辯護人未於本院言詞辯論終結前聲明異議，依刑事訴
      訟法第159 條之5 第2 項、第1 項規定，視為於審判程序
      同意作為證據，本院審酌該陳述作成時之情況，認為適當
      ，得為證據。經核以被害人之指訴，起訴書中關於被害人
      遭搶奪之財物分別有贅載或漏載之情，分別更正如附表一
      所示，其中如附表一編號2 部分：被害人Ｂ○○於本院審
      理時已到庭結證稱被告天○○與另一不詳姓名共犯係一人
      騎機車、一人下手行搶；如附表一編號7 部分：被害人丙○○於本院審理時已到庭結證稱遭搶之現金係13000 元；
      如附表一編號9 部分：被害人未○○於本院審理時已到庭
      結證稱二名歹徒係分乘二部機車）、證人即經以證人身分
      具結之共同被告Ａ○○於原審審理中證述：為警查獲之寅
      ○○、丑○○、乙○○、陳柏秀、戌○○身分證各1 張、
      乙○○、戌○○駕駛執照各1 張、戌○○學員證及摩托羅
      拉V60 、NOKIA 行動電話等（即如附表一編號12至15所示
      被害人遭搶奪之物）均自被告天○○處取得等情，均相符
      合（原審93年11月25日審判筆錄第4 頁、第5 頁、第12頁
      ）；而如附表一編號9 所示被害人未○○遭搶奪之身分證
      ，經林慶釧於91年8 月16日晚間，持向臺灣大哥大公司員
      工郭亦紘申辦行動電話乙節，已據證人郭亦紘於警詢中證
      述無訛（91年度偵字第24977 號偵查卷第123 頁至第125
      頁），核與證人即另案被告林慶釧於原審審理中結證稱：
      未○○之身分證係被告壬○所交付用以辦行動電話一節（
      原審94年1 月20日審判筆錄第2 頁至第3 頁）相符，且被
      告壬○於原審審理中經對證人林慶釧交互詰問後，對證人
      林慶釧所為上述證詞亦表示無意見（原審94年1 月20日審
      判筆錄第6 頁）。另經原審法院提示被害人未○○遭搶奪
      時為附近監視器拍攝之翻拍照片予被告天○○辨識時，天
      ○○亦以證人身分具結證稱：照片上騎摩托車之人乃其與
      壬○，因自覺在警詢時供出壬○而愧對壬○，遂於原審法
      院行準備程序時否認壬○係共犯等語（92年度偵字第5615
      號偵查卷第14頁、原審93年11月25日審判筆錄第14頁至第
      15頁），尤徵被告壬○確參與如附表一編號9 所示（原審
      判決書記載為編號8 ）之搶奪犯行。此外，並有自被告天
      ○○臺北市○○區○○路74巷17號1 樓住處搜索扣得之陳
      松源、陳柏秀、戌○○、亥○○、庚○○、林秀貞、郭學
      財、丁○○、施叡綺、卯○○○身分證各1 張、乙○○、
      戌○○、庚○○、郭學財駕駛執照各1 張、戌○○學員證
      1 張、庚○○行車執照1 張、丁○○全民健康保險卡及護
      士執照各1 張（均影本，即如附表一編號12至15、17至19
      、22、23所示被害人遭搶奪之物）、被害人寅○○、戌○○、乙○○、卯○○○、申○○○、亥○○、Ｄ○○、庚○○、丁○○將如附表一備註欄所載之物領回之贓物認領
      保管單9 紙、臺北市政府警察局大安分局扣押筆錄、扣押
      物品目錄表等在卷可稽。被告天○○、壬○二人上開自白
      ，核與事實相符，應堪採為對其不利認定之依據。
  　2.按刑法上所謂常業犯，指反覆以同種類行為為目的之社會
    　活動之職業性犯罪而言，至於犯罪所得之多寡，是否恃此
      犯罪為唯一之謀生職業，則非所問，縱令兼有其他職業，
      仍無礙於該常業犯罪之成立（最高法院85年台上字第510
      號判例意旨參照）。被告天○○、壬○雖均以案發期間彼
      二人分別任職於家中鐵工廠及便利商店店員，並非無工作
      所得等詞為辯，惟非但自始未提出任何在職證明以供憑證
      ，且被告天○○自91年4 月16日起至同年11月7 日止，短
      短半年內行搶22次、被告壬○自91年8 月10日起至同年9
      月20日止一個月內行搶5 次，而搶奪所得現金均由其二人
      平分，復將搶奪所得之證件分別將由他人申辦行動電話供
      己使用，被告天○○更持搶奪所得之被害人Ｄ○○、丁○○之金融卡盜領現金供己花用（均詳後述），益徵彼二人
      有將搶奪所得之財物供自己生活所需之用，而有反覆以同
      種類行為為目的之社會活動，並恃此為生之意，所辯並非
      以搶奪為業云云，委無足採。
  　3.次按自首以對於未發覺之罪投案而受裁判為要件，如案已
    　發覺，則被告縱有投案陳述自己犯罪之事實，亦祇可謂為
      自白，不能認為自首（最高法院26年上字第484 號判例意
      旨參照）。證人即為被告天○○製作警詢筆錄之員警游銀
      亮於原審審理中結證稱：「原先是先通知被告Ａ○○到警
      局製作筆錄，被告Ａ○○供述贓物來源後，我們有先查證
      被害人的這些證件是遭搶奪的，所以91年12月9 日當天是
      根據被告Ａ○○之供述到被告天○○家裡找他，被告天○○到警局後坦承犯行，並帶同員警回他家裡查獲扣案贓物
      ，通知被告Ａ○○到警局製作筆錄時，被告天○○並沒有
      陪同」（原審94年1 月20日審判筆錄第2 頁至第3 頁）。
      於被告天○○91年12月9 日前往警局製作筆錄前，員警已
      自被告Ａ○○之供述得知被告天○○可能涉及搶奪犯行，
      自非屬未發覺之罪，揆諸上開判例意旨，被告天○○於警
      詢中所為供述，僅能謂為自白，所辯其係主動向大安分局
      自首，而於91年12月9 日前往警局製作筆錄云云，亦無足
      採。
（二）事實一、(二)被告天○○利用自動付款設備詐欺部分：迭據
      被告天○○坦承不諱，核與證人即被害人Ｄ○○、丁○○
      於警詢中證述：其等之皮包遭搶奪之後，置於其內之金融
      卡曾經遭盜領乙節相符，並有第一商業銀行94年2 月22日
      （94）一銀字第17號函檢附Ｄ○○於該銀行帳戶91年11月
      間之交易明細、台北富邦商業銀行股份有限公司94年3 月
      7 日北富銀大安字第9460001700號函檢附丁○○於該銀行
      帳戶91年11月間之存提明細資料可稽（均附原審卷(三)）。
      被害人Ｄ○○、丁○○二人於91年11月1 日、同年月7 日
      分別遭搶奪皮包後，上開帳戶內之存款即分別於各該日遭
      提領24,000元、100,000 元，亦堪佐被告天○○上開出於
      任意性之自白與事實相符，得採為對其不利認定之依據。
（三）事實一、(三)被告壬○行使偽造私文書、詐欺取財及詐欺得
      利部分：被告壬○就證人林慶釧於原審審理時所證稱其所
      持以申辦如附表二所示行動電話之未○○身分證，乃被告
      壬○所交付，且申辦所得之行動電話SIM 卡，亦轉交被告
      壬○使用乙節，並無意見（原審94年1 月20日審判筆錄第
      3 頁至第6 頁），核與證人即被害人未○○於警詢中所指
      訴其身分證遭冒名申辦電話等情相符，並有臺灣大哥大公
      司94年2 月24日函檢附之0000000000號行動電話基本資料
      查詢、客戶門號欠費明細資料、行動電話服務申請書等在
      卷（附原審卷(三)）可稽；另證人林慶釧亦因與被告壬○共
      犯該部分之犯行，而經臺灣臺北地方法院以93年度訴緝字
      第47號判決判處有期徒刑6 月確定，有該判決書在卷足參
      ，均堪佐證被告壬○確有推由林慶釧持被害人未○○之身
      分證申辦如附表二所示之行動電話供己使用，以向臺灣大
      哥大公司詐得免付電訊費用3,943 元之利益甚明。
（四）事實一、(四)被告天○○、壬○連續竊盜部分：
  　1.被告天○○對先後由其自己或與被告壬○共同竊取如附表
    　四所示楊蒲麗惠等人之機車等財物之事實，迭次均供承不
      諱，被告壬○亦坦認有與被告天○○共同竊取如附表四編
      號1 所示被害人楊蒲麗惠所有之機車，並騎以行搶，核與
      證人即被害人宙○○（如附表四編號1 所示機車之使用人
      ）、己○○、宇○○等人於警詢中指稱機車等財物遭竊之
      情、證人即目睹如附表一編號19所示被害人亥○○遭搶奪
      之陳志華於警詢中證述行搶者所騎乘之機車即如附表四編
      號1號之FUS-213號機車乙節相符，並有自被告天○○臺北
      市○○區○○路74巷17號1 樓住處搜索扣得之被害人己○○身分證影本及被害人己○○、宇○○領回如附表四備註
      欄所載遭竊財物之贓物認領保管單、車輛竊盜、車牌失竊
      資料個別查詢報表-查詢車輛認可資料為憑，自堪採認。
　  2.公訴人雖認被告天○○係於91年11月3 日凌晨4 時許之夜
      間侵入被害人己○○住處行竊云云，惟證人即被害人己○○於警詢時已證稱：其於當天凌晨左右上床睡覺，迄上午
      10時左右起床時，發現住家遭竊賊侵入行竊（91年度偵字
      第24977 號卷(一)第31頁），既不能證明被告天○○係於該
      日日出前之夜間侵入被害人己○○住處，依罪疑唯輕之原
      則，自應為有利於被告天○○之認定，而認被告天○○侵
      入被害人己○○住處之時間應係91年11月3 日上午10時前
      之日間某時分。
　  3.被告壬○雖否認有如附表4 編號4 號之竊盜犯行，惟查，
      被害人地○○所有之BHG-079 號機車於91年12月6 日晚間
      7 時至同年月9 日上午8 時間某時遭竊，事後於周玉隆位
      於臺北市○○路195 巷3 號住處查獲（車牌已遭周玉隆拔
      除丟棄），而該機車係因被告壬○積欠周玉隆債務，遂騎
      至上址交付予周玉隆乙節，分據證人即被害人地○○於警
      詢中指訴，及證人周玉隆於原審審理中證述屬實（原審93
      年10月13日審判筆錄第4 頁至第10頁），並有臺北市政府
      信義分局車輛失竊證明單及臺北市政府警察局大安分局扣
      押筆錄在卷可憑。而周玉隆亦因本件收受贓物犯行，經臺
      灣臺北地方法院以92年度簡字第4223號判決判處有期徒刑
      3 月確定，有該判決書附卷（附原審卷(三)）可參，且經原
      審法院調閱上開案卷核閱無誤。被告壬○所辯並未竊取該
      輛機車云云，無非卸責之詞，非可採據。
  　4.至被告壬○前於92年8 月8 日曾因竊盜罪，經臺灣士林地
      方法院以92年度易字第297 號判決有期徒刑1 年2 月，並
      經本院以92年度上易字第1743號判決上訴駁回確定，然被
      告壬○該次竊盜犯行係其分別於91年12月21日與另案被告
      梁坤輝共同侵入忠孝醫院竊取電腦螢幕、92年3 月21日獨
      自以所有之機車鑰匙破壞大貨車之門後，竊取其內之財物
      等情，有臺灣士林地方法院92年度易字第297 號判決書附
      卷供參，與本件連續竊取機車之手法並不相同，且被告壬○與被告天○○共犯如附表四編號1號之竊盜犯行後，二
      人更以該機車為工具行搶他人財物而犯搶奪之犯行，已如
      前述，尤徵其竊取之目的顯不相同，難認被告壬○係基於
      概括之犯意而犯本件連續竊盜犯行，所辯此部分竊盜犯行
      應為前開判決效力所及，亦無足取。
（五）事實二被告Ａ○○收受贓物、行使偽造私文書、詐欺取財
      及詐欺得利部分：
　  1.被告Ａ○○供承曾在被告天○○上開住處自被告天○○處
  　  收受上開寅○○、丑○○、乙○○、陳柏秀、戌○○等人
      之身分證各1 張、乙○○及戌○○之駕駛執照各1 張、戌
      ○○之學員證1 張、摩托羅拉V60、NOKIA行動電話（序號
      分別為000000000000000、000000000000000號）各1 支等
      事實不諱，核與證人即以證人身分具結後於原審審理中作
      證之被告天○○所為證述（原審93年11月25日審判筆錄第
      16頁至第20頁），及證人廖淑玫證述在其住處查獲之摩托
      羅拉V60 行動電話1 支（序號為000000000000000 號）乃
      被告Ａ○○所交付等情（91年度偵字第第24977 號偵查卷
      (一)第152 頁），均相符合，並有臺北市政府警察局大安分
      局搜索扣押筆錄、扣押物品目錄表附卷可稽，且前揭寅○○等人之身分證及行動電話，係遭搶奪之財物，為贓物，
      已如前述，雖證人即被告天○○亦附和被告Ａ○○之辯詞
      ，證稱：並未向被告Ａ○○告稱上開證件係搶奪而來之物
      ，惟依常情，身分證對於一般人乃重要之身分證明文件，
      倘非必要，不可能輕易交付他人，而被告天○○與寅○○
      等被害人既不相識，不可能無由持有為數甚多且分屬不同
      人之身分證、駕駛執照等證件。被告Ａ○○所辯不知情云
      云，委無足採。
  　2.如附表一編號12、13、15所示寅○○、丑○○、乙○○等
    　被害人之皮包遭搶奪後，置於皮包內之身分證遭玄○○持
      向臺灣大哥大公司員工林煌智申辦如附表三所示之各行動
      電話等情，除據證人即被害人寅○○、丑○○及乙○○等
      人於警詢中證述遭冒名申辦電話、證人林煌智證述如附表
      三所示之行動電話係玄○○持向其辦理行動電話等情，均
      相符合，並有如附表3 所示各行動電話之臺灣大哥大行動
      電話服務申請書、同意書、雙向通聯資料查詢結果、臺灣
      大哥大公司93年12月21日法警09367476號函檢附之如附表
      三所示行動電話之電信費帳單等附卷（91年度偵字第2497
      7 號偵查卷(二)第78頁至第85頁、91年度他字第6955號偵查
      卷第28頁至第36頁、原審卷(二)）可稽，堪認如附表3 所示
      各行動電話確係遭人冒用。
  　3.證人沈熒雪於原審審理中證述：「玄○○曾經問我有沒有
    　朋友要辦電話，我有轉問過被告Ａ○○，之後被告Ａ○○
      就在我臺北市○○路住處樓下交付予我寅○○、丑○○、
      乙○○等人之身分證要辦理行動電話，我便轉交玄○○去
      辦，申請到的SIM 卡除留下1 張供自己使用外，其餘SIM
      卡則連同證件均交還被告Ａ○○」（原審93年12月9 日審
      判筆錄第3 頁至第9 頁），另證人玄○○雖經原審及本院
      傳喚、拘提，均未到庭，惟其與沈熒雪因本件行使偽造私
      文書犯行，業經臺灣臺北地方法院檢察署檢察官提起公訴
      後，於臺灣臺北地方法院另案審理中對於起訴事實均坦承
      不諱，並經臺灣臺北地方法院以92年度簡字第4454號判決
      判處有期徒刑6 月、3 月確定，有該判決書在卷足稽。被
      告Ａ○○既不否認將證件交予證人沈熒雪，亦自證人沈熒
      雪處取得SIM 卡使用，所辯係為討好沈熒雪，始交付證件
      ，自難採信。又此部分之事證已臻明確，證人玄○○復據
      本院傳、拘無著，無俟證人玄○○到庭至行結案之必要，
      附此敘明。
（六）綜上所述，被告天○○、壬○、Ａ○○所辯，顯係卸責之
      詞，均不足採信。本件事證明確，被告三人之犯行均堪予
      認定。
三、核被告天○○所為，係犯刑法第320 條第1 項竊盜罪、第32
    7 條常業搶奪罪、第339 條之2 第1 項利用自動付款設備詐
    欺罪。其與被告壬○就如附表四編號1 所示竊盜犯行、如附
    表一編號9 、12至15所示常業搶奪犯行，與「小馬」就如附
    表一編號4 所示常業搶奪犯行，與姓名、年籍不詳之成年男
    子就如附表一編號6 、8 所示之常業搶奪犯行，分別有犯意
    之聯絡及行為之分擔，應論以共同正犯。被告天○○多次竊
    盜、利用自動付款設備詐欺犯行，均時間緊接，方法相同，
    所犯分別係構成要件相同之罪，顯各係基於概括之犯意反覆
    而為，均應依刑法第56條連續犯之規定，分別以一罪論，並
    均加重其刑。被告天○○竊得機車後用以搶奪被害人財物，
    並持搶得之金融卡盜領提款機內款項，所犯上開三罪間，有
    方法、目的之牽連關係，應刑法第55條規定，從較重之常業
    搶奪罪處斷。核被告壬○所為，係犯刑法第216 條、第210
    條行使偽造私文書罪、第320 條第1 項竊盜罪、第327 條常
    業搶奪罪、第339 條第1 項詐欺取財罪、第339 條第2 項詐
    欺得利罪。被告壬○推由林慶釧偽造署押後，用以偽造私文
    書，其偽造署押之低度行為係偽造文書之部分行為；又偽造
    文書後進而行使，偽造之低度行為亦應為行使之高度行為所
    吸收，均不另論罪。被告壬○推由林慶釧偽造行動電話服務
    申請書、同意書，乃在同時地實施，侵害同一之法益，各行
    為之獨立性極為薄弱，依一般社會健全觀念，在時間差距上
    ，難以強行分開，在刑法評價上，以視為數個舉動之接續施
    行，合為包括之一行為予以評價，屬接續犯。被告壬○與被
    告天○○就如附表四編號1 所示之竊盜犯行、如附表一編號
    9 、12至15所示之常業搶奪部分，及與林慶釧就行使偽造私
    文書、詐欺取財、詐欺得利部分，分別有犯意之聯絡及行為
    之分擔，均為共同正犯。被告壬○多次竊盜犯行，時間緊接
    ，方法相同，所犯又係構成要件相同之罪，顯係基於概括之
    犯意反覆而為，應依刑法第56條連續犯之規定，以一罪論，
    並加重其刑。被告壬○竊得機車後用以搶奪被害人財物，並
    持搶得之證件偽造私文書，持以行使而詐得SIM 卡及免付電
    信費用之利益，所犯上開五罪間，有方法、目的之牽連關係
    ，應刑法第55條規定，從較重之常業搶奪罪處斷。被告壬○
    於87年間因竊盜罪，經臺灣士林地方法院以86年度訴字第74
    9 號判決判處有期徒刑3 月確定，甫於87年9 月13日執行完
    畢之事實，有本院被告全國前案紀錄表可稽，其於受有期徒
    刑之執行完畢後，5 年以內再犯有期徒刑以上之本罪，為累
    犯，應依刑法第47之條規定，遞予加重其刑。核被告Ａ○○
    所為，係犯刑法第216 條、第210 條行使偽造私文書罪、第
    339 條第1 項詐欺取財罪、第339 條第2 項詐欺得利罪（起
    訴書未記載詐欺得利罪，因與所犯其餘各罪間，有牽連犯之
    裁判上一罪關係，本院自得併予審理）、第349 條第1 項收
    受贓物罪。被告Ａ○○推由玄○○偽造署押後，用以偽造私
    文書，其偽造署押之低度行為係偽造文書之部分行為；又偽
    造文書後進而行使，偽造之低度行為亦應為行使之高度行為
    所吸收，均不另論罪。被告Ａ○○推由另案被告玄○○偽造
    行動電話服務申請書、同意書（指同一被害人部分），乃在
    同時地實施，侵害同一之法益，各行為之獨立性極為薄弱，
    依一般社會健全觀念，在時間差距上，難以強行分開，在刑
    法評價上，以視為數個舉動之接續施行，合為包括之一行為
    予以評價，屬接續犯。被告Ａ○○與另案被告沈熒雪、玄○○就行使偽造私文書、詐欺取財、詐欺得利部分，有犯意之
    聯絡及行為之分擔，為共同正犯。被告Ａ○○多次行使偽造
    私文書、詐欺取財、詐欺得利犯行，均時間緊接，方法相同
    ，分別觸犯構成要件相同之罪，顯各係基於概括犯意為之，
    應分別依刑法第56條連續犯之規定，以一罪論，並均加重其
    刑。被告Ａ○○收受贓物後用以偽造私文書，並持以行使而
    詐得SIM 卡及免付電信費用之利益，所犯上開四罪間，有方
    法、目的之牽連關係，應刑法第55條規定，從較重之行使偽
    造私文書罪處斷。被告Ａ○○前於89年間因傷害罪，經本院
    以89年度上重訴字第5 號判決判處有期徒刑1 年確定，甫於
    91年2 月2 日縮刑期滿而執行完畢，有本院被告前案紀錄表
    可稽，其於受有期徒刑之執行完畢後，5 年以內再犯有期徒
    刑以上之本罪，為累犯，應依刑法第47條之規定，遞予加重
    其刑。
四、原審對被告壬○、天○○、Ａ○○三人予以論罪、科刑，固
    非無見；惟查，原判決：（一）就如附表一編號2 所示之部
    分，僅認定係被告天○○單獨犯罪；（二）如附表一編號2
    、7 及9 部分，分別記載被告行搶之方式及搶得之現金數額
    錯誤；（三）理由記載被告壬○有參與如附表一編號8 所示
    之搶奪犯行；（四）就被告Ａ○○部分，理由未敘有另犯詐
    欺得利罪，均有未合。被告三人提起上訴意旨仍執陳詞，對
    原判決所為之指摘，雖均無足取，然原判決關於被告三人部
    分既有如上之可議，即屬無可維持，應由本院將該部分予以
    撤銷改判。爰審酌被告天○○前已有數次犯罪科刑情形，有
    本院被告前案紀錄表可稽，素行不端，短短半年內已犯23件
    搶奪犯行，而其侵入住宅竊盜（侵入住宅部分未據告訴），
    乘被害人行走路旁不備之時，搶奪被害人之皮包，對於被害
    人造成身心創傷甚鉅，惟犯罪後坦承犯行，與其犯罪之動機
    、手段、目的等一切情狀；被告壬○前已曾因案經判決執行
    ，有上開前案紀錄表可稽，素行不佳，短短1 月內犯5 件搶
    奪犯行，其乘被害人行走路旁不備之時，搶奪被害人之皮包
    ，對於被害人造成身心創傷甚鉅，搶得財物後又進而利用被
    害人之證件冒名申辦電話，更增被害人損害，犯罪後未坦承
    犯行，與其犯罪之動機、手段、目的等一切情狀；被告Ａ○○前已曾因案經判決執行，有上開前案紀錄表可稽，素行非
    佳，其收受贓物增添被害人追索財物之困難，冒名申辦之行
    動電話有6 支之多，犯罪後亦未坦承犯行，與其犯罪之動機
    、手段、目的等一切情狀，分別量處如主文第2 、3 、4 項
    所示之刑。
五、被告天○○用以竊取如附表四編號3 所示之鑰匙1 支，雖為
    被告天○○所有供犯本罪所用之物，然既未扣案，不能證明
    現仍存在，亦非義務沒收之物，為免將來執行不易，爰不予
    宣告沒收。如附表二所示偽造之行動電話服務申請書及同意
    書因持向臺灣大哥大提出申請，已非其所有，惟其上偽造之
    「未○○」署押共5 枚，不問屬於被告與否，應依刑法第21
    9 條宣告沒收。被告壬○冒名申請所得之SIM 卡1 張，雖為
    其犯罪所得之物，亦為其所有，然既未扣案，然不能證明現
    仍存在，且非義務沒收之物，為免將來執行不易，爰不予宣
    告沒收。如附表三所示偽造之行動電話服務申請書及同意書
    ，因持向臺灣大哥大提出申請，已非被告Ａ○○所有，惟其
    上偽造之「乙○○」署押共5 枚、「寅○○」署押共5 枚、
    「丑○○」署押共20枚，不問屬於被告與否，均應依刑法第
    219 條宣告沒收。被告Ａ○○冒名申請所得之SIM 卡6 張，
    雖為其犯罪所得之物，亦為其所有，然既未扣案，亦不能證
    明現仍存在，且非義務沒收之物，為免將來執行困難，爰不
    予宣告沒收。
六、臺灣臺北地方法院檢察署92年度偵字第20973 號併辦部分即
    被告壬○於91年12月6 日竊取被害人地○○所有車牌號碼為
    BHG-079 號機車部分犯行，與起訴書所指即如附表二編號4
    所示竊盜犯行為同一事實；臺灣桃園地方法院檢察署92年度
    偵字第12408 號併辦部分即被告天○○於91年5 月15日與姓
    名、年籍不詳綽號「小馬」之成年男子共同搶奪被害人甲○○皮包部分犯行（即如附表一編號4 所示），與起訴後經本
    院認定有罪之常業搶奪部分有實質上一罪關係；被告天○○
    持被害人Ｄ○○之金融卡盜領現金24,000元、被告壬○與林
    慶釧共同冒被害人未○○之名申辦行動電話而犯行使偽造私
    文書、詐欺取財及詐欺得利、被告Ａ○○與沈熒雪、玄○○
    冒丑○○申辦如附表三編號5 、6 所示之行動電話而犯行使
    偽造私文書、詐欺取財、詐欺得利部分，雖均未據公訴人起
    訴，然與起訴後經認定有罪部分分別有裁判上一罪關係，基
    於審判不可分之原則，本院均得併予審理，併此敘明。
七、公訴人以被告壬○、Ａ○○等冒被害人未○○、乙○○、寅
    ○○、丑○○等人之名申辦如附表二、三所示行動電話，另
    涉電信法第56條第1 項之罪名部分，按意圖為自己或第三人
    不法之利益，以有線、無線或其他電磁方式，盜接或盜用他
    人電信設備者，處5 年以下有期徒刑，得併科0000000 元以
    下罰金，電信法第56條第1 項定有明文，查被告壬○、Ａ○○取得如附表二、三所示行動電話SIM 卡，乃係利用被害人
    未○○等人之證件，依循一般正常程序申請所得，與盜烤他
    人行動電話序號、內碼資料於自己之行動電話上、利用他人
    住宅內有線電話而盜打、在住宅外電話接線箱內盜接他人有
    線電路而以自己之電話機盜打通信、竊取他人行動電話而盜
    打等盜接或盜用行為，均不相同，應與上開電信法第56條第
    1 項之構成要件有異，惟其二人既利用冒名方式使臺灣大哥
    大公司誤認確係被害人未○○等人申請行動電話使用而交付
    SIM 卡及使其以該SIM 卡通信，而享有免付電信費用之利益
    ，自應該當刑法第339 條第1 項詐欺取財罪、第2 項詐欺得
    利罪。公訴人認係成立電信法第56條第1 項罪名，尚有未洽
    。
八、公訴意旨另以：被告壬○與被告天○○另共如犯附表一編號
    5 、7 所示之搶奪犯行云云，惟查，被告壬○始終否認此部
    分犯行，而證人即被告天○○雖指證僅與被告壬○共犯搶奪
    ，該另一個人即被告壬○云云，然又稱如附表一編號4 所示
    之搶奪係與綽號「小馬」之人共犯等語，前後供述不一，又
    被害人並不能指認搶奪之行為人即為被告壬○，復未於被告
    壬○處查獲被害人遭搶奪之物。此外，本院查無其他積極證
    據足資證明被告壬○涉有此部分搶奪犯行，原應為無罪之諭
    知，因公訴意旨認此部分與前開有罪之常業搶奪部分，為實
    質上一罪關係，爰不另為無罪之諭知。
九、臺灣基隆地方法院94年度偵字第912 號移送併辦意旨略以：
    被告天○○與同案被告夏志宏（檢察官另案偵辦中）基於意
    圖為自己不法所有之犯意聯絡，共謀行竊他人機車為犯罪工
    具搶奪路人財物，於94年2 月15日12時許，在臺北市○○街
    553 號旁，利用同案被告夏志宏向不知情之簡御凱處借得之
    機車鑰匙且去林建忠所有車牌號碼AMS-990 號機車，得手後
    由被告天○○騎乘該機車搭載同案被告夏志宏沿途尋找行搶
    對象，嗣於同日16時40分許行經基隆市○○街26巷4 號旁，
    見廖淑品獨自一人行走，機不可失，遂由同案被告夏志宏下
    車徒手搶得廖淑品之皮包1 只後搭乘被告天○○騎乘之上開
    機車逃逸，因認被告天○○所犯搶奪、竊盜犯行與前開經本
    院認定有罪部分有裁判上一罪關係而移送併辦。惟查，被告
    天○○所涉搶奪、竊盜犯行經本院認定有罪部分，其犯罪時
    間分別自91年4 月16日起至同年11月7 日止、同年11月1 日
    起至同年12月6 日止，與移送併辦之犯行94年2 月15日已相
    距2 年有餘，難認被告天○○於2 年多後仍基於相同之常業
    搶奪、連續竊盜之概括犯意而再犯併辦意旨所指犯行，因該
    部分未經檢察官起訴，本院無從併予審究，應退由檢察官另
    行處理，附此說明。
十、被告壬○、天○○、Ａ○○三人均經合法傳喚，無正當理由
    未於最後言詞辯論期日到庭，爰不待其陳述逕行判決。
據上論斷，應依刑事訴訟法第371 條、第369 條第1 項前段、第
364 條、第299 條第1 項前段，刑法第28條、第56條、第216 條
、第210 條、第320 條第1 項、第327 條、第339 條第1 項、第
2 項、第339 條之2 第1 項、第55條、第47條、第219 條，罰金
罰鍰提高標準條例第1 條前段，判決如主文。
本案經檢察官吳國南到庭執行職務
中　　華　　民　　國　　94　　年　　11　　月　　29　　日
　　　　　　　　　刑事第十八庭審判長法　官  吳昭瑩
　　　　　　　　　　　　　　　　    法　官  李英勇
　　　　　　　 　 　　　　　　　　　法　官  王麗莉
以上正本證明與原本無異。
如不服本判決，應於收受送達後十日內向本院提出上訴書狀，其
未敘述上訴之理由者並得於提起上訴後十日內向本院補提理由書
（均須按他造當事人之人數附繕本）。
                                    書記官  蘇秋
中　　華　　民　　國　　94　　年　　11　　月　　30　　日
附錄本案論罪科刑法條全文
刑法第216條：
行使第210條至第215條之文書者，依偽造、變造文書或登載不實
事項或使登載不實事項之規定處斷。
刑法第210條：
偽造、變造私文書，足以生損害於公眾或他人者，處五年以下有
期徒刑。
刑法第320條：
意圖為自己或第 3 人不法之所有，而竊取他人之動產者，為竊盜
罪，處五年以下有期徒刑、拘役或五百元以下罰金。
意圖為自己或第 3 人不法之利益，而竊佔他人之不動產者，依前
項之規定處斷。
前二項之未遂犯罰之。
刑法第327條：
以犯第 325 條第 1 項之罪為常業者，處三年以上十年以下有期
徒刑。
刑法第339條：
意圖為自己或第 3 人不法之所有，以詐術使人將本人或第 3 人
之物交付者，處五年以下有期徒刑、拘役或科或併科1000元以下
罰金。
以前項方法得財產上不法之利益或使第 3 人得之者，亦同。
前二項之未遂犯罰之。
刑法第339條之2：
意圖為自己或第3 人不法之所有，以不正方法由自動付款設備取
得他人之物者，處三年以下有期徒刑、拘役或一萬元以下罰金。
以前項方法得財產上不法之利益或使第 3 人得之者，亦同。
刑法第349條：
收受贓物者，處三年以下有期徒刑、拘役或五百元以下罰金。
搬運、寄藏、故買贓物或為牙保者，處五年以下有期徒刑、拘役
或科或併科一千元以下罰金。
因贓物變得之財物，以贓物論。
附表一：
~G2T28X1L12
┌──┬───┬─────────┬─────────┬───────────┬─────┐
│編號│被害人│時間　　　        │地點　　　        │被害人遭搶奪之財物　  │備註      │
├──┼───┼─────────┼─────────┼───────────┼─────┤
│1   │辰○○│91年4月16日上午5時│臺北市松山區敦化北│現金新臺幣1,200 元  │天○○單獨│
│　　│　　　│40分　　          │路222巷1號前　    │金融卡1張　　　     │犯罪      │
│　　│　　　│　　　　　　　　　│　　　　　　　　　│身分證 1張　　　    │          │
│　　│　　　│　　　　　　　　　│　　　　　　　　　│健保卡 1張　　　    │          │
├──┼───┼─────────┼─────────┼───────────┼─────┤
│2   │Ｂ○○│91年4月17日       │臺北市松山區南京東│現金4,000元　　　   │天○○與不│
│　　│　　　│晚間9時33分　     │路4段75巷32號前   │行動電話 1支　　    │詳姓名共犯│
│　　│　　　│　　　　　　　　　│　　　　　　      │信用卡 3張　　　    │一人騎機車│
│　　│　　　│　　　　　　　　　│　　　　　　　　　│金融卡 1張　　　    │，一人下手│
│　　│　　　│　　　　　　　　　│　　　　　　　　　│身分證 1張　　　    │          │
│　　│　　　│　　　　　　　　　│　　　　　　　　　│駕照 1張　　　　    │          │
│　　│　　　│　　　　　　　　　│　　　　　　　　　│健保卡 1張　　　    │          │
│　　│　　　│　　　　　　　　　│　　　　　　　　　│（起訴書贅載：蜂巢式無│          │
│    │      │                  │                  │  線電電話 1具）      │          │
├──┼───┼─────────┼─────────┼───────────┼─────┤
│3   │Ｃ○○│91年5月13日上午5時│臺北市大安區忠孝東│現金700元　　　     │天○○單獨│
│　　│　　　│55分　            │路3段251巷6弄7號前│金融卡 1張　　　　  │犯罪      │
│　　│　　　│　　　　　　　　　│　　　　　　      │服務證 1張　　　    │          │
│　　│　　　│　　　　　　　　　│　　　　　　　　　│中國商銀支票 1紙    │          │
│　　│　　　│　　　　　　　　　│　　　　　　　　　│信用卡 2張　　　    │          │
│　　│　　　│　　　　　　　　　│　　　　　　　　　│身分證 1張          │          │
│    │      │                  │                  │（起訴書贅載：信函 1  │          │
│    │      │                  │                  │  件）                │          │
├──┼───┼─────────┼─────────┼───────────┼─────┤
│4   │甲○○│91年5月15日上午5時│基隆市○○區○○路│黑色皮包 1個        │天○○與綽│
│    │      │許　              │、崇信街口        │現金2,000元         │號「小馬」│
│    │      │                  │                  │提款卡 1張（世華銀行│共犯      │
│    │      │                  │                  │  ）                  │          │
│    │      │                  │                  │信用卡 1張（富邦銀行│          │
│    │      │                  │                  │  ）                  │          │
│    │      │                  │                  │健保卡 1張          │          │
│    │      │                  │                  │阿爾卡特紅色行動電話│          │
│    │      │                  │                  │   1支（序號為00000000│          │
│    │      │                  │                  │  0000000；電話號碼為0│          │
│    │      │                  │                  │  000000000）號       │          │
│    │      │                  │                  │郵局存摺1本（鄭鈞彥 │          │
│    │      │                  │                  │  ）                  │          │
├──┼───┼─────────┼─────────┼───────────┼─────┤
│5   │黃○○│91年5月26日上午5時│臺北市大安區光復南│現金1,100元　       │天○○單獨│
│　　│　　　│25分              │路96巷6號前　     │行動電話 1支　　    │犯罪      │
│　　│　　　│　　　　　　　　　│　　　　　　　　　│信用卡 9張　　　    │          │
│　　│　　　│　　　　　　　　　│　　　　　　　　　│健保卡 1張　　　    │          │
│　　│　　　│　　　　　　　　　│　　　　　　　　　│身分證 1張　　　    │          │
│　　│　　　│　　　　　　　　　│　　　　　　　　　│駕照 1張            │          │
├──┼───┼─────────┼─────────┼───────────┼─────┤
│6   │戊○○│91年6月20日下午1時│臺北市○○路○段181│皮包 1個　　　　    │天○○與不│
│　　│　　　│20分　　          │巷11號前　　      │現金2,000元　　　   │詳姓名、年│
│　　│　　　│　　　　　　　　　│　　　　　　　　　│行動電話1支（0000000│籍之成年男│
│　　│　　　│　　　　　　　　　│　　　　　　　　　│  00000000序號）　　　│子共犯    │
│　　│　　　│　　　　　　　　　│　　　　　　　　　│信用卡 3張　　      │          │
│　　│　　　│　　　　　　　　　│　　　　　　　　　│提款卡 3張　　　    │          │
├──┼───┼─────────┼─────────┼───────────┼─────┤
│7   │丙○○│91年7月18日上午5時│臺北市○○區○○路│現金13 000元　　　  │天○○單獨│
│　　│　　　│25分　            │4段345巷4弄31號前 │健保卡 1張　　　    │犯罪      │
│　　│　　　│　　　　　　　　　│　　　　　        │玉佩 1個            │          │
├──┼───┼─────────┼─────────┼───────────┼─────┤
│8   │辛○○│91年8月8日晚間9時 │臺北市大安區敦化南│現金1,500元　       │天○○與姓│
│　　│　　　│5分　　　　       │路2段63巷21弄29號 │行動電話 1支　      │名、年籍不│
│　　│　　　│　　　　　　　　　│前                │（起訴書贅載：蜂巢式無│詳之成年男│
│　　│　　　│　　　　　　　　　│　　              │線電電話、信用卡 1張、│子共犯    │
│　　│　　　│　　　　　　　　　│　　　　　　　　　│金融卡 2張、駕照 1張、│          │
│　　│　　　│　　　　　　　　　│　　　　　　　　　│行照 1張、皮包 1個）　│          │
├──┼───┼─────────┼─────────┼───────────┼─────┤
│9   │未○○│91年8月10日上午6時│臺北市松山區復興北│皮包 1個　　　　    │1.壬○、曾│
│　　│　　　│30分（二人分騎機車│路 313巷13號前（起│身分證 1張　　　    │  愷德共犯│
│　　│　　　│）　　　　　　　　│訴書誤載為15號）　│金融卡 1張　　　    │2.身分證遭│
│　　│　　　│　　　　　　　　　│　　　　　　　　　│信用卡 2張　　　    │  壬○、林│
│    │      │                  │                  │                      │  慶釧冒名│
│    │      │                  │                  │                      │  申辦電話│
│    │      │                  │                  │                      │  二人騎機│
│    │      │                  │                  │                      │  車      │
├──┼───┼─────────┼─────────┼───────────┼─────┤
│10  │午○○│91年9月5日上午5時 │臺北市○○區○○路│現金300元　　　     │天○○單獨│
│　　│　　　│10分（起訴書誤載為│2段160巷19弄內　  │金融卡 2張　　　    │犯罪      │
│　　│　　　│7時5分）　　　　  │　　　　　　　    │信用卡 4張　　　    │          │
├──┼───┼─────────┼─────────┼───────────┼─────┤
│11  │酉○○│91年9月9日凌晨4時 │臺北市松山區南京東│皮包 1個　　　　    │天○○單獨│
│　　│　　　│30分　　　        │路5段23巷6弄15號前│機車駕照 1張　　    │犯罪      │
│　　│　　　│　　　　　　　　　│　　　　　        │健保卡 1張　　　    │          │
│　　│　　　│　　　　　　　　　│　　　　　　　　　│金融卡 2張（合庫、台│          │
│　　│　　　│　　　　　　　　　│　　　　　　　　　│  北一信）　　        │          │
│    │      │                  │                  │現金13,000元　      │          │
│    │      │                  │                  │鑰匙 1串（起訴書漏載│          │
│    │      │                  │                  │  ）                  │          │
├──┼───┼─────────┼─────────┼───────────┼─────┤
│12  │寅○○│91年9月15日上午8時│臺北市中山區新生北│陳松源身分證、駕照  │1.壬○、曾│
│　　│　　　│30分　　          │路1段106號　　    │印章 3個（起訴書誤載│  愷德共犯│
│　　│　　　│　　　　　　　　　│　　　　　　　　　│  為 2個）　　　　    │2.寅○○身│
│　　│　　　│　　　　　　　　　│　　　　　　　　　│機車鑰匙 1串　　　　│  分證遭潘│
│　　│　　　│　　　　　　　　　│　　　　　　　　　│寅○○身分證　　    │  玉龍等冒│
│　　│　　　│　　　　　　　　　│　　　　　　　　　│金融卡 1張　　　    │  名申辦電│
│　　│　　　│　　　　　　　　　│　　　　　　　　　│信用卡 3張　　　    │  話      │
│　　│　　　│　　　　　　　　　│　　　　　　　　　│眼鏡 2付　　　　    │3.已由│
│　　│　　　│　　　　　　　　　│　　　　　　　　　│摩托羅拉行動電話 1支│  被害人領│
│　　│　　　│　　　　　　　　　│　　　　　　　　　│現金15,000元　      │  回      │
│　　│　　　│　　　　　　　　　│　　　　　　　　　│玉佩 1個　　　　    │          │
│　　│　　　│　　　　　　　　　│　　　　　　　　　│墜子 1個　　　　    │          │
│    │      │                  │                  │陳柏秀身分證　　    │          │
├──┼───┼─────────┼─────────┼───────────┼─────┤
│13  │丑○○│91年9月20日下午5時│臺北市○○區○居街│NOKIA行動電話1支（35│1.壬○、曾│
│　　│　　　│10分　　　        │35巷5弄及樂業街159│  0000000000000序號） │  愷德共犯│
│　　│　　　│　　　　　　　　　│巷口　　　　      │身分證 1張　        │2.身分證遭│
│　　│　　　│　　　　　　　　　│　　　　　　　　　│戴心楊健保卡 1張　　│  Ａ○○等│
│　　│　　　│　　　　　　　　　│　　　　　　　　　│金融卡 1張　　　    │  冒名申辦│
│　　│　　　│　　　　　　　　　│　　　　　　　　　│現金 600元　　　    │  電話    │
│　　│　　　│　　　　　　　　　│　　　　　　　　　│皮包 1個　　　　    │          │
├──┼───┼─────────┼─────────┼───────────┼─────┤
│14  │戌○○│91年9月20日晚間8時│臺北市○○區○○街│現金5,500元　       │1.壬○、曾│
│　　│　　　│9分　　　         │281號前　　　　   │行動電話 2支　　    │  愷德共犯│
│　　│　　　│　　　　　　　　　│　　　　　　　　　│信用卡 1張　　　    │2.已│
│　　│　　　│　　　　　　　　　│　　　　　　　　　│金融卡 4張（起訴書誤│  由被害人│
│　　│　　　│　　　　　　　　　│　　　　　　　　　│  載為 1張）　　　    │  領回    │
│　　│　　　│　　　　　　　　　│　　　　　　　　　│身分證 1張　　　    │          │
│　　│　　　│　　　　　　　　　│　　　　　　　　　│駕照 1張　　　　    │          │
│　　│　　　│　　　　　　　　　│　　　　　　　　　│行照 1張　　　　    │          │
│　　│　　　│　　　　　　　　　│　　　　　　　　　│PDA  1個　　　      │          │
│　　│　　　│　　　　　　　　　│　　　　　　　　　│印章 1個　　　　    │          │
│　　│　　　│　　　　　　　　　│　　　　　　　　　│中國文化大學研究所學│          │
│    │      │                  │                  │  員證 1件　　        │          │
├──┼───┼─────────┼─────────┼───────────┼─────┤
│15  │乙○○│91年9月20日晚間8時│臺北市○○區○○路│現金1,700元　       │1.壬○、曾│
│　　│　　　│20分　　          │465巷25弄口       │身分證 1張　　　    │  愷德共犯│
│　　│　　　│　　　　　　　　　│　　　　　　　　　│駕照 1張　　　　    │2.身分證遭│
│　　│　　　│　　　　　　　　　│　　　　　　　　　│信用卡 2張　　　    │  Ａ○○等│
│　　│　　　│　　　　　　　　　│　　　　　　　　　│金融卡 1張　　　    │  冒名申辦│
│　　│　　　│　　　　　　　　　│　　　　　　　　　│行動電話 1支　　    │  電話    │
│　　│　　　│　　　　　　　　　│　　　　　　　　　│兒童手冊 1本　　    │3.已由被│
│　　│　　　│　　　　　　　　　│　　　　　　　　　│健保卡 1張　　　    │  害人領回│
├──┼───┼─────────┼─────────┼───────────┼─────┤
│16  │癸○○│91年9月25日凌晨4時│臺北市○○路○段450│錢包 1個　　　　    │天○○單獨│
│　　│　　　│25分              │號前　　　　　    │身分證 1張　　　    │犯罪      │
│　　│　　　│　　　　　　　　　│　　　　　　　　　│化妝包 1個　　　    │          │
│　　│　　　│　　　　　　　　　│　　　　　　　　　│菲力浦9A9R行動電話  │          │
│　　│　　　│　　　　　　　　　│　　　　　　　　　│   1支                │          │
│　　│　　　│　　　　　　　　　│　　　　　　　　　│信用卡 7張（誠泰銀行│          │
│    │      │                  │                  │  ﹑花旗銀行﹑第一銀行│          │
│    │      │                  │                  │  ﹑萬泰銀行﹑國泰銀行│          │
│    │      │                  │                  │  信用卡各 1張、聯邦銀│          │
│    │      │                  │                  │  行信用卡2張）       │          │
│    │      │                  │                  │現金200元　　　     │          │
├──┼───┼─────────┼─────────┼───────────┼─────┤
│17  │紀陳彩│91年10月18日上午10│臺北市○○區○○街│身分證 1張　　　    │1.天○○單│
│　　│雲　　│時30分　　        │1段3巷、合順街8巷 │健保卡 2張（起訴書誤│  獨犯罪  │
│　　│　　　│　　　　　　　　　│口                │  載為 1張）          │2.已由被│
│    │      │                  │　　　　　　　    │雨傘 1支            │  害人領回│
│    │      │                  │                  │皮包 1個            │          │
│    │      │                  │                  │毛巾 1條            │          │
│    │      │                  │                  │（起訴書漏載）　　│          │
├──┼───┼─────────┼─────────┼───────────┼─────┤
│18  │郭江素│91年10月18日下午  │臺北市○○區○○路│現金12,000元　      │1.天○○單│
│　　│梅　　│5時　　　　　     │22巷26號前        │郭學財身分證　　    │  獨犯罪  │
│　　│　　　│　　　　　　　　　│　　　　　　　　　│郭學財駕照　　　    │2.已由│
│　　│　　　│　　　　　　　　　│　　　　　　　　　│手錶 2只　　　　    │  被害人領│
│    │      │                  │                  │                      │  回      │
├──┼───┼─────────┼─────────┼───────────┼─────┤
│19  │亥○○│91年10月24日下午  │臺北市內湖區民權東│駕照 1張　　　　    │1.天○○單│
│　　│　　　│3時　　　　       │路6段90巷15弄17號 │PDA  1個　　　      │  獨犯罪  │
│　　│　　　│　　　　　　　　　│前                │行動電話 2支（NOKIA │2.已由│
│　　│　　　│　　　　　　　　　│　　　　　        │  8310、大眾PHS）     │  被害人領│
│　　│　　　│　　　　　　　　　│　　　　　　　　　│信用卡 3張（中華商銀│  回      │
│　　│　　　│　　　　　　　　　│　　　　　　　　　│  、安泰銀行、華南銀行│          │
│　　│　　　│　　　　　　　　　│　　　　　　　　　│  ）                  │          │
│    │      │                  │　　　　　　　　　│金融卡 1張（台北銀行│          │
│    │      │                  │                  │  、起訴書誤載為 4張）│          │
│    │      │                  │                  │林秀貞身分證　　    │          │
│    │      │                  │                  │現金3,000元         │          │
├──┼───┼─────────┼─────────┼───────────┼─────┤
│20  │Ｄ○○│91年11月1日下午2時│臺北市○○街140巷 │護照1本　　　　     │1.天○○單│
│　　│　　　│30分　　          │　　　　　　　　  │信用卡 1張（中華商銀│  獨犯罪  │
│　　│　　　│　　　　　　　　　│　　　　　　　　　│  ）                  │2.—已│
│　　│　　　│　　　　　　　　　│　　　　　　　　　│金融卡 1張（第一銀行│  由被害人│
│　　│　　　│　　　　　　　　　│　　　　　　　　　│  ）                  │  領回    │
│　　│　　　│　　　　　　　　　│　　　　　　　　　│現金2,000元　       │3.金融卡遭│
│　　│　　　│　　　　　　　　　│　　　　　　　　　│摩托羅拉V60行動電話1│  天○○盜│
│    │      │                  │                  │  支（0000000000000 00│  領22,000│
│    │      │                  │                  │  序號）　　          │  元      │
│    │      │                  │                  │鑰匙 1串　　　　    │          │
│    │      │                  │                  │紅色手提袋1個（起訴 │          │
│    │      │                  │                  │  書漏載）            │          │
├──┼───┼─────────┼─────────┼───────────┼─────┤
│21  │巳○○│91年11月1日下午5時│臺北市○○路○段141│被害人奮力抵抗而未遂  │天○○單獨│
│　　│　　　│　　　　　        │號前　　　　　    │　　　　　　          │犯罪      │
├──┼───┼─────────┼─────────┼───────────┼─────┤
│22  │庚○○│91年11月6日下午2時│臺北市○○路○段91 │身分證 1張　　　    │1.天○○單│
│　　│　　　│　　　　　        │巷內　　　　　    │駕照 1張、行照 1張　│  獨犯罪  │
│　　│　　　│　　　　　　　　　│　　　　　　　　　│健保卡 1張　　　    │2.已│
│　　│　　　│　　　　　　　　　│　　　　　　　　　│信用卡 1張　　　    │  由被害人│
│　　│　　　│　　　　　　　　　│　　　　　　　　　│現金1,000元　　　   │  領回    │
│　　│　　　│　　　　　　　　　│　　　　　　　　　│HBJ-741車牌號碼之行 │          │
│　　│　　　│　　　　　　　　　│　　　　　　　　　│  照 1張              │          │
│    │      │                  │                  │紅色手提袋 1個（起訴│          │
│    │      │                  │                  │  書漏載）            │          │
├──┼───┼─────────┼─────────┼───────────┼─────┤
│23  │丁○○│91年11月7日下午5時│臺北市○○區○○路│身分證 2張（丁○○、│1.天○○單│
│　　│　　　│20分　　          │200巷18號前　     │  施叡綺）　　        │  獨犯罪  │
│　　│　　　│　　　　　　　　　│　　　　　　　　　│護士執業執照 1張　　│2.已│
│　　│　　　│　　　　　　　　　│　　　　　　　　　│健保卡 1張　　　    │  由被害人│
│　　│　　　│　　　　　　　　　│　　　　　　　　　│金融卡 1張（台北銀行│  領回    │
│　　│　　　│　　　　　　　　　│　　　　　　　　　│  ）                  │3.金融卡遭│
│　　│　　　│　　　　　　　　　│　　　　　　　　　│信用卡 2張（台北銀行│  天○○盜│
│　　│　　　│　　　　　　　　　│　　　　　　　　　│  、玉山銀行）        │  領100,00│
│　　│　　　│　　　　　　　　　│　　　　　　　　　│外匯定存單 1紙　    │  0元     │
│　　│　　　│　　　　　　　　　│　　　　　　　　　│印章 2個　　　　    │          │
│    │      │                  │                  │鑰匙 2串            │          │
│    │      │                  │                  │玉佩 1個（起訴書誤載│          │
│    │      │                  │                  │  為2個）             │          │
└──┴───┴─────────┴─────────┴───────────┴─────┘
附表二：
┌──┬───┬──────┬──────┬───────────────┐
│    │      │            │　SIM卡之電 │偽造之文書及署押            │
│編號│被害人│　犯罪時間　│  話號碼　  │盜打之費用（新臺幣）        │
├──┼───┼──────┼──────┼───────────────┤
│    │      │            │            │申請書上偽造「未○○」署押共│
│ １ │未○○│91年8月16日 │0000000000  │  4 枚；同意書上偽造「未○○」│
│    │      │            │            │  署押1枚                     │
│    │      │            │            │3,943元                     │
└──┴───┴──────┴──────┴───────────────┘
附表三：
┌──┬───┬──────┬──────┬───────────────┐
│    │      │            │　SIM卡之電 │偽造之文書及署押            │
│編號│被害人│　犯罪時間　│  話號碼　  │盜打之費用（新臺幣）        │
├──┼───┼──────┼──────┼───────────────┤
│    │      │            │            │申請書上偽造「乙○○」署押共│
│ １ │乙○○│91年9月24日 │0000000000  │  4枚；同意書上偽造「乙○○」 │
│    │      │            │            │  署押1枚                     │
│    │      │            │            │1,122元                     │
├──┼───┼──────┼──────┼───────────────┤
│ ２ │寅○○│91年9月25日 │0000000000  │申請書上偽造「寅○○」署押共│
│    │      │            │            │  4枚；同意書上偽造「寅○○」 │
│    │      │            │            │  署押1枚                     │
│    │      │            │            │1,610元                     │
├──┼───┼──────┼──────┼───────────────┤
│    │      │            │            │申請書上偽造「丑○○」署押共│
│ ３ │丑○○│同上　　　　│0000000000  │  4枚；同意書上偽造「丑○○」 │
│    │      │            │            │  署押1枚                     │
│    │      │            │            │0元                         │
├──┼───┼──────┼──────┼───────────────┤
│    │      │            │            │同上                        │
│ ４ │丑○○│同上　　　　│0000000000  │57元　　　                  │
├──┼───┼──────┼──────┼───────────────┤
│ ５ │丑○○│同上        │0000000000  │同上                        │
│    │      │            │            │87元                        │
├──┼───┼──────┼──────┼───────────────┤
│ ６ │丑○○│同上        │0000000000  │同上                        │
│    │      │            │            │0元                         │
└──┴───┴──────┴──────┴───────────────┘
附表四：
~G2T28X1L12
┌──┬───┬─────────┬─────────┬───────────┬─────┐
│編號│被害人│犯  罪  時  間　　│犯  罪  地  點　　│被害人遭竊盜之財物　  │備註      │
├──┼───┼─────────┼─────────┼───────────┼─────┤
│1   │楊蒲麗│91年11月 1日中午12│臺北市○○○路○段 │車牌號碼FUS-213號重 │1.壬○、曾│
│    │惠所有│時至下午2時30分間 │捷運昆陽站外之機車│  型機車1輛           │  愷德共同│
│    │，由楊│之某時　          │停車場            │  （已領回）          │  徒手竊取│
│    │忠訓使│　                │                  │                      │2.得手後隨│
│    │用中  │                  │                  │                      │  即以該機│
│    │      │                  │                  │                      │  車為工具│
│    │      │                  │                  │                      │  搶奪附表│
│    │      │                  │                  │                      │  1編號 │
│    │      │                  │                  │                      │  之亥○○│
├──┼───┼─────────┼─────────┼───────────┼─────┤
│2   │己○○│91年11月3日上午10 │臺北市○○區○○路│皮包 1個            │1.天○○單│
│    │      │時前之日間某時（侵│2段109巷25弄36號4 │現金3,000元         │  獨侵入住│
│    │      │入住宅部分未據告訴│樓                │NOKIA8310行動電話1支│  宅竊盜之│
│    │      │）                │                  │  （門號：0000000000）│  犯罪    │
│    │      │                  │                  │身分證1張           │2.、已│
│    │      │                  │                  │駕照1張             │  由被害人│
│    │      │                  │                  │信用卡              │  領回    │
│    │      │                  │                  │金融卡              │          │
│    │      │                  │                  │健保卡              │          │
├──┼───┼─────────┼─────────┼───────────┼─────┤
│3   │宇○○│91年11月12日中午12│臺北市○○區○○路│車牌號碼IOJ-476號重 │1.天○○以│
│    │所有，│時許　　          │151號前（世貿中心 │  型機車1輛           │  自備之鑰│
│    │由黃馨│                  │附近）            │                      │  匙開啟電│
│    │瑩使用│                  │                  │                      │  門單獨犯│
│    │中    │                  │                  │                      │  罪      │
│    │      │                  │                  │                      │2.已由被│
│    │      │                  │                  │                      │  害人領回│
├──┼───┼─────────┼─────────┼───────────┼─────┤
│4   │地○○│91年12月6日晚上7時│臺北市○○區○○街│車牌號碼BHG-079號重 │1.壬○徒手│
│    │      │至同月9日上午8時間│222巷內           │  型機車1輛（起訴書誤 │  竊取    │
│    │      │之某時            │                  │  載為BHC-079號）     │2.已由被│
│    │      │                  │                  │  （已領回）          │  害人領回│
│    │      │                  │                  │                      │3.壬○竊得│
│    │      │                  │                  │                      │  機車後將│
│    │      │                  │                  │                      │  機車交付│
│    │      │                  │                  │                      │  予知情之│
│    │      │                  │                  │                      │  友人周玉│
│    │      │                  │                  │                      │  隆（周玉│
│    │      │                  │                  │                      │  隆此部分│
│    │      │                  │                  │                      │  犯行業經│
│    │      │                  │                  │                      │  北院以92│
│    │      │                  │                  │                      │  年度簡字│
│    │      │                  │                  │                      │  第4223號│
│    │      │                  │                  │                      │  判決有期│
│    │      │                  │                  │                      │  徒刑3月 │
│    │      │                  │                  │                      │  確定）  │
└──┴───┴─────────┴─────────┴───────────┴─────┘
